【裁判字號】    99,抗,265
【裁判日期】    991124
【裁判案由】    本票裁定
【裁判全文】
臺灣臺中地方法院民事裁定    99年度抗字第265號
抗  告  人  王大金
相  對  人  三信商業銀行股份有限公司
法定代理人  廖君澤
送達代收人  江姿穎
抗告人因與相對人間聲請本票准許強制執行事件，抗告人對於民
國99年10月4日本院民事庭司法事務官所為之裁定（99年度司票
字第4889號）提起抗告，本院合議庭裁定如下：
    主    文
抗告駁回。
抗告程序費用新台幣壹仟元由抗告人負擔。
    理    由
一、本件抗告意旨略以：(一)本件裁定主文本票金額與聲請金額不
    同，且本票尚未到期。(二)抗告人係因購買車輛而向相對人辦
    理貸款，進而簽訂借款契約。又依行政院金管會行政命令規
    定「三、不得約定借款人應提供未載金額之本票。」，惟相
    對人聲請本票裁定金額與聲請金額不同，其行使權利等同變
    相約定借款人簽訂未載金額之本票。另行使權利應依民法第
    148條規定，惟相對人不循正軌方式取得權利，請鈞院勿助
    長此歪風。(三)抗告人與相對人於民國93年2月5日簽訂借款契
    約書，乃屬定型化契約，必須有30日以內合理期間，以供消
    費者審閱全部條款內容，違反者，該條款不構成契約之內容
    ，然相對人並未提供抗告人30日以內合理期間審閱全部條款
    內容，亦明顯違反民法第74條之規定，法院得因利害關係人
    之聲請，撤銷該法律行為或減輕其給付，抗告人在此聲明其
    與相對人簽訂之借款契約書條款無效。(四)再抗告人於99年10
    月8日有匯款新台幣（下同）14080元至相對人貸款帳戶內等
    語。為此，(1)請求駁回相對人本票裁定之聲請。(2)聲請費用
    全部由相對人負擔。
二、按本票執票人，依票據法第123條規定，聲請法院裁定許可
    對發票人強制執行，係屬非訟事件，此項聲請之裁定，及抗
    告法院之裁定，僅依非訟事件程序，以審查強制執行許可與
    否，並無確定實體上法律關係存否之效力，如發票人就票據
    債務之存否有爭執時，應由發票人提起確認之訴，以資解決
    。（參最高法院57年台抗字第76號判例意旨）。次按本票未
    記載到期日者，視為見票即付，票據法第120條第2項亦有規
    定。復按本票載明免除作成拒絕證書，則執票人聲請裁定准
    予強制執行時，毋庸提出已為付款提示之證據；且本票執票
    人依票據法第123條規定向本票發票人行使追索權，聲請法
    院裁定准予強制執行，既屬非訟事件，僅就本票形式上之要
    件是否具備予以審查為已足；故本票發票人對於執票人主張
    未為提示者，應負舉證之責任，此觀票據法第124條準用第
    95條但書之規定自明（參最高法院84年度台抗字第22號裁判
    意旨）。
三、本件相對人主張：伊執有抗告人為發票人，發票日93年2月
    5日、票面金額950000元之本票1紙（下稱系爭本票），並免
    除作成拒絕證書，詎於99年8月4日提示，尚有部分77337元
    款項未獲付款，依票據法第123條規定聲請裁定許可強制執
    行等情，已據提出系爭本票1紙為證。原裁定予以准許，即
    無不合。抗告人雖為上開(一)之抗告意旨，然查，相對人所聲
    請裁定系爭本票之金額為77337元及其遲延利息，係在系爭
    本票所載票面金額範圍內，且核與本院所裁定准許之金額相
    同，其二者並無不相吻合之情事；又系爭本票雖未記載到期
    日，有該本票影本在卷可稽，則依前開規定應視為見票即付
    ，相對人請求裁定強制執行，亦無不合。又依首揭說明，執
    票人即相對人聲請裁定准予強制執行時，自毋庸提出已為付
    款提示之證據；且抗告人復未舉證證明相對人未為提示，是
    抗告人此部分抗告，即屬無據。另抗告人就其餘(二)、(三)、(四)
    之抗告理由，並未提出任何證據佐證，且均係屬實體上之爭
    執，應由抗告人另行提起訴訟，以資解決，本件非訟事件程
    序不得加以審究，仍應准許為強制執行之裁定。從而，本件
    抗告為無理由，應予駁回。
四、據上論結，本件抗告為無理由，依非訟事件法第46條、第21
    條第2項、第24條第1項，民事訴訟法第495條之1第1項、第
    449條第1項、第78條，裁定如主文。
中    華    民    國    99    年    11    月    24    日
                民事第四庭    審判長法  官  楊國精
                                    法  官  王金洲
                                    法  官  黃文進
以上正本係照原本作成。
本件不得再抗告。
中    華    民    國    99    年    11    月    24    日
                                    書記官

司法院資訊處製作；財團法人民間司法改革基金會備份。
